臺灣士林地方法院民事裁定
111年度聲字第46號
聲  請  人  乙○○  
相  對  人  甲○○  
上列當事人間聲請停止執行事件，本院裁定如下：
    主  文
聲請駁回。
    理  由
一、本件聲請意旨略以：相對人持本院內湖簡易庭110年度湖簡
    字第1080號宣告假執行之判決（下稱系爭假執行判決）為執
    行名義，聲請本院民事執行處（下稱執行法院）以110年度
    司執字第76441號假執行強制執行事件（下稱系爭執行事件
    ），強制執行聲請人之財產，惟聲請人業已另行具狀提起債
    務人異議之訴（案列本院111年度補字第321號事件，下稱系
    爭異議之訴），系爭執行事件一旦執行，勢難回復原狀，為
    此聲請人願供擔保，請准裁定系爭執行事件於系爭異議之訴
    判決確定前停止執行等語。
二、強制執行法第18條第1項規定強制執行程序開始後，除法律
    另有規定外，不停止執行。明示以不停止執行為原則。同條
    第2 項所以例外規定得停止執行，係因回復原狀等訴訟，如
    果勝訴確定，債務人或第三人之物已遭執行無法回復，為避
    免債務人或第三人發生難以回復之損害，必於認有必要時，
    始得裁定停止執行。如無停止執行必要，僅因債務人或第三
    人憑一己之意思，即可達到停止執行之目的，不僅與該條所
    定原則上不停止執行之立法意旨有違，且無法防止債務人或
    第三人濫行訴訟以拖延執行，致害及債權人權益。而有無停
    止執行必要，應審究提起回復原狀或異議之訴等訴訟之債務
    人或第三人之權利是否可能因繼續執行而受損害以為斷。倘
    債務人或第三人所提訴訟為不合法、當事人不適格、顯無理
    由，或繼續執行仍無害債務人或第三人之權利者，均難認有
    停止執行之必要（最高法院101年度台抗字第787號裁定意旨
    參照）。又強制執行法第14條第1項規定：「執行名義成立
    後，如有消滅或妨礙債權人請求之事由發生，債務人得於強
    制執行程序終結前，向執行法院對債權人提起異議之訴。如
    以裁判為執行名義時，其為異議原因之事實發生在前訴訟言
    詞辯論終結後者，亦得主張之。」同條第2項規定：「執行
    名義無確定判決同一之效力者，於執行名義成立前，如有債
    權不成立或消滅或妨礙債權人請求之事由發生，債務人亦得
    於強制執行程序終結前提起異議之訴。」強制執行法第14條
    第2項規定，係因無實體上確定力之執行名義，未經實體上
    權利存否之審查，債務人亦無抗辯機會，故此項執行名義成
    立前，所存實體上權利義務存否之爭執，宜許債務人提起異
    議之訴，以謀求救濟（立法理由參照），與同條第1項規定
    有別。假執行判決，係法院於給付判決確定前，賦與該判決
    以執行力之裁判，法院依法得依職權宣告假執行或依原告聲
    請宣告假執行，均以給付之訴之被告受敗訴判決為前提要件
    ，即法院僅得在被告應給付範圍內，依職權或依聲請宣告假
    執行。而法院應經言詞辯論程序，本於全辯論意旨及調查證
    據之結果，始得為被告敗訴之判決，並依職權或依聲請為假
    執行之宣告，原告以假執行判決為執行名義聲請強制執行，
    該假執行判決雖尚無實體上確定力，然該執行名義既經實體
    上權利存否之審查，債務人於該給付之訴有充分抗辯之機會
    ，則債權人以假執行判決為執行名義聲請強制執行，債務人
    不得以假執行判決成立前有債權不成立之事由發生，依強制
    執行法第14條第2項規定提起債務人異議之訴（同院108年度
    台抗字第145號裁定、87年度台上字第2564號判決意旨參照
    ）。
三、經查，聲請人雖以向相對人承租新北市○○區○○路0段000巷00
    號1樓房屋（下稱系爭房屋）期間，相對人不斷侵害其權利
    ，包括竊電、合約不實，系爭房屋從遷入即開始淹水、馬桶
    一直不通等情，都不加改善，甚至還亂告聲請人，還在3年2
    個月前剪下所有線路，並在進出水口塞石頭；而聲請人因為
    從事家具買賣，一時間無法找到大空間容納所買賣之成品、
    半成品，請求法院給予相當時間搬遷尋找下一個營業處所等
    語，就系爭執行事件提起系爭異議之訴。然聲請人所主張淹
    水、馬桶不通、合約不實等情，均係在系爭假執行判決成立
    前就已經存在，依照上開說明，聲請人自不能以此為由，提
    起系爭異議之訴。而聲請人提起系爭異議之訴所執其他理由
    ，均未敘明其所執之理由，如何能夠消滅或妨礙相對人之請
    求，自聲請人所陳該等事實之外觀，亦與消滅或妨礙相對人
    請求無涉，則以形式審查，即足認聲請人所提系爭異議之訴
    法律上為顯無理由。依據前開說明，難認有停止系爭執行事
    件強制執行程序之必要，自應駁回聲請人停止執行之聲請。
四、爰裁定如主文。
中　　華　　民　　國　　111 　年　　3 　　月　　14　　日
                  民事第一庭法  官  江哲瑋
以上正本係照原本作成。
如對本裁定抗告，應於裁定送達後10日內向本院提出抗告狀，並
繳納抗告費新臺幣1,000 元。
中　　華　　民　　國　　111 　年　　3 　　月　　14　　日
                            書記官  張祐誠